【裁判字號】    97,訴,829
【裁判日期】    970430
【裁判案由】    毒品危害防制條例
【裁判全文】
臺灣板橋地方法院刑事判決               97年度訴字第829號
公  訴  人  臺灣板橋地方法院檢察署檢察官
被      告  甲○○
                    （現於臺灣臺北監獄臺北分監另案執行）
上列被告因毒品危害防制條例案件，經檢察官提起公訴（97年度
毒偵字第1613號），於本院準備程序進行中，被告就被訴之事實
為有罪陳述，經告知被告簡式審判程序之旨，並聽取當事人之意
見後，裁定進行簡式審判程序判決如下：
    主  文
甲○○施用第一級毒品，累犯，處有期徒刑拾月；又施用第二級
毒品，累犯，處有期徒刑伍月。應執行有期徒刑壹年。
    事  實
一、甲○○前因施用毒品案件，經本院裁定送觀察、勒戒後，因
    認無繼續施用毒品之傾向，而於民國89年8 月30日觀察、勒
    戒執行完畢釋放出所，並經臺灣板橋地方法院檢察署檢察官
    於同日以89年度毒偵字第5296號不起訴處分確定；復因施用
    毒品案件，再經本院91年度毒聲字第1554號裁定送觀察、勒
    戒後，因認有繼續施用毒品之傾向，即經本院91年度毒聲字
    第2521號裁定令入戒治處所施以強制戒治，並於92年5 月5
    日停止戒治並付保護管束，嗣於92年8 月8 日保護管束期滿
    視為強制戒治期滿；另經本院於91年10月11日以91年度訴字
    第1635號判處應執行有期徒刑1 年2 月確定，嗣於94年3 月
    31 日 執行完畢；惟甲○○於上開強制戒治執行完畢釋放後
    之5年 內，又因施用毒品案件，經本院93年度訴字第1583號
    、臺灣高等法院94年度上訴第330 號判處有期徒刑1 年、6
    月，應執行有期徒刑1 年3 月確定，經於95年7 月3 日假釋
    出監，惟其保護管束期間，因違反保護管束情節重大，經撤
    銷假釋執行殘餘刑期有期徒刑3 月16 日 後，於96年3 月27
    日執行完畢。
二、詎其猶不知悔改，竟分別基於施用第一級毒品海洛因（以下
    稱海洛因）及施用第二級毒品甲基安非他命（下均簡稱甲基
    安非他命）之犯意，於97年1 月8 日0 時許在位於臺北縣板
    橋市○○街85巷2 弄7 號之住處內，分別以將海洛因摻入香
    菸內點燃吸食及以將甲基安非他命放入玻璃球內用火燒烤成
    煙霧後吸取煙氣等方式，先後施用海洛因及甲基安非他命各
    1 次。嗣於同日2 時50分左右，在台北縣中和市○○路與立
    德街口為警查獲，並扣得注射針筒1 支，嗣將對甲○○採取
    之尿液送請檢驗結果，發現安非他命類及鴉片類均呈陽性反
    應，而悉上情。
三、案經臺北縣政府警察局板橋分局報告臺灣板橋地方法院檢察
    署檢察官偵查起訴。
    理  由
一、按除被告所犯為死刑、無期徒刑、最輕本刑為3 年以上有期
    徒刑之罪或高等法院管轄第一審案件者外，於第一次審判期
    日前之準備程序進行中，被告先就被訴事實為有罪之陳述時
    ，審判長得告知被告簡式審判程序之旨，並聽取當事人、代
    理人、辯護人及輔佐人之意見後，裁定進行簡式審判程序，
    刑事訴訟法第273 條之1 第1 項定有明文。經核本件被告所
    犯係死刑、無期徒刑、最輕本刑為3 年以上有期徒刑以外之
    罪，其於準備程序中就被訴事實為有罪之陳述，經法官告知
    簡式審判程序之旨，並聽取公訴人、被告之意見後，本院爰
    依首揭規定，合議裁定由受命法官獨任進行簡式審判程序，
    合先敘明。
二、上揭事實，業據被告甲○○於本院訊問中坦承不諱，且被告
    為警查獲後所採集之尿液，經送臺灣尖端先進生技醫藥股份
    有限公司以EIA 酵素免疫分析法初步檢驗，再以GC/MS 氣相
    層析質譜儀法確認檢驗結果，呈現鴉片類（海洛因）、安非
    他命類（甲基安非他命）陽性之反應乙節，有該公司97年1
    月16日濫用藥物檢驗報告及臺北縣政府警察局偵辦毒品案件
    尿液檢體委驗單各1 紙附卷可稽（見偵查卷第2-4 頁），堪
    信其自白為真實。又被告前因施用毒品案件，經本院裁定送
    觀察、勒戒後，因認無繼續施用毒品之傾向，而於89年8 月
    30日觀察、勒戒執行完畢釋放出所，並經臺灣板橋地方法院
    檢察署檢察官於同日以89年度毒偵字第5296號不起訴處分確
    定；復因施用毒品案件，再經本院91年度毒聲字第1554號裁
    定送觀察、勒戒後，因認有繼續施用毒品之傾向，即經本院
    91年度毒聲字第2521號裁定令入戒治處所施以強制戒治，並
    於92年5 月5 日停止戒治並付保護管束，嗣於92年8 月8 日
    保護管束期滿視為強制戒治期滿；另經本院於91年10月11日
    以91年度訴字第1635號判處應執行有期徒刑1 年2 月確定，
    嗣於94年3 月31日執行完畢；惟甲○○於上開強制戒治執行
    完畢釋放後之5 年內，又因施用毒品案件，經本院93年度訴
    字第1583號、臺灣高等法院94年度上訴第330 號判處有期徒
    刑1 年、6 月，應執行有期徒刑1 年3 月確定，經於95年7
    月3 日假釋出監，惟其保護管束期間，因違反保護管束情節
    重大，經撤銷假釋執行殘餘刑期有期徒刑3 月16日後，於96
    年3 月27日執行完畢乙節，有卷附之臺灣高等法院被告前案
    紀錄表1 份為憑，被告於前開強制戒治期滿釋放後之5 年以
    內，再犯本件施用毒品之罪，應依法論處。
三、核被告甲○○所為，係犯毒品危害防制條例第10條第1 項、
    第2 項之施用第一級毒品罪及施用第二級毒品罪。被告持有
    第一級、第二級毒品之犯行，分別為施用之高度行為所吸收
    ，均不另論罪。被告所犯上開二罪名，犯意各別，行為互殊
    ，應予分論併罰。又被告有事實欄所載之執行紀錄，有臺灣
    高等法院被告前案紀錄表在卷可稽，其於有期徒刑執行完畢
    後之5 年以內，再故意犯本件有期徒刑以上之罪，為累犯，
    應依法加重其刑。爰審酌被告屢犯毒品罪行不改，此有臺灣
    高等法院被告前案紀錄表可稽，顯無視於毒品對於自身健康
    之戕害及國家對於杜絕毒品犯罪之禁令，惟考量施用毒品者
    均具有相當程度之生理成癮性及心理依賴性，戒除不易，且
    犯罪心態與一般刑事犯罪之本質不同，非難性較低，暨衡以
    其施用毒品之動機、犯罪後坦承犯行之態度等一切情狀，分
    別量處如主文所示之刑，並定其應執行刑，以資懲儆。末者
    ，扣案之注射針筒1 支，迭據被告表示非其所有，亦無證據
    可認係供被告本次以將海洛因摻入香菸內點燃吸食犯行所用
    之物，爰不予宣告沒收。
據上論斷，應依刑事訴訟法第273 條之1 第1 項、第299 條第1
項前段，毒品危害防制條例第10條第1 項、第2 項，刑法第11條
前段、第47條第1 項、第51條第5 款，判決如主文。
本案經檢察官江祐丞到庭執行職務。
中    華    民    國    97    年    4     月    30    日
                  刑事第十一庭  法  官  邱景芬
以上正本證明與原本無異
如不服本判決應於送達後10日內向本院提出上訴狀
                                書記官  曾千庭
中    華    民    國    97    年    4     月    30    日
附錄本案論罪科刑法條全文
毒品危害防制條例第10條
施用第一級毒品者，處 6 月以上 5 年以下有期徒刑。
施用第二級毒品者，處 3 年以下有期徒刑。


司法院資訊處製作；財團法人民間司法改革基金會備份。
